【裁判字號】    88,訴,463
【裁判日期】    890428
【裁判案由】    殺人未遂
【裁判全文】
臺灣屏東地方法院刑事判決                          八十八年度訴字第四六三號
    公  訴  人  臺灣屏東地方法院檢察署檢察官
    被      告  乙○○
    選任辯護人  顏福松
右被告因殺人未遂案件，經檢察官提起公訴（八十八年度偵字第五○八四號），本院
判決如左：
    主  文
乙○○殺人未遂，處有期刑參年陸月。
扣案水果刀壹把沒收。
    事  實
一、乙○○與甲○○原係同居之男女關係，惟因蔡女不滿林某移情別戀，雙方於八十
    八年七月十五日在屏東縣恆春鎮金吉利餐廳談判未果，不歡而散，復約定於翌日
    即八十八年七月十六日上午在墾丁森林遊樂區門口見面談判，迄翌日上午十一時
    二十三分許，在墾丁森林遊樂區門口，乙○○見甲○○騎機車前來正欲停車時，
    竟萌殺人之犯意，持其先前所預購之水果刀猛持甲○○左後腰部一刀，因而致甲
    ○○左後穿刺傷寬約五公分深至腹腔、小腸穿刺傷、腸系膜破裂及左結腸系膜破
    裂等傷，乙○○行刺一刀後隨即因己意而中止殺人行為，並扶甲○○至該遊樂區
    收票亭，由在該收票亭任收票員之甲○○友人丙○○通知甲○○之同事將其送醫
    急救，因之未致死亡。乙○○旋為警查獲，並扣得前開水果刀一把。
二、案經屏東縣警察局恆春分局報請台灣屏東地方法院檢察署檢察官偵查起訴。
    理  由
一、訊據被告乙○○，矢口否認有前開殺人之犯行，辯稱：「當天買來的那支刀，本
    來是要自殺的，後來發生爭吵在拉扯，不小心才刺到的，不是故意買來要殺他的
    」云云，惟訊據被害人甲○○，供稱：「我背向她要把機車停好，之後她從我旁
    邊衝過來一刀刺向我左腰部」等語，且被告於警訊時亦坦承其係因受不了被害人
    言語刺激，就持刀往被害人腹部刺殺一節，且根據卷附（為被害人甲○○初步急
    救之）枋寮醫院八十八年九月七日枋醫字第○五四號函記載，被告係「左後腰穿
    刺傷，寬約五公分，深至腹腔」，如被害係拉扯間受傷，其傷應在前方或係呈切
    割傷，不致在左後腰之穿刺傷，是本院認應以被害人所供述其係於背向被告停車
    時遭殺傷之供詞較為可信，是被告所謂其係拉扯間不小心刺傷被告之辯解，不足
    採信；另被告所受之左後腰穿刺傷寬達五公公，深至腹腔，並導致小腸穿刺傷、
    腸系膜破裂、結腸系膜破裂一節，有枋寮醫院診斷證明書一紙附卷可資佐證，被
    告持尖銳之水果刀往被害人腹部要害猛刺，深入腹腔，其有殺人之犯意應可確定
    ；此外復有水果刀一把扣案憑，事證明確，被告所辯係卸責之詞，不足採信，其
    犯行洵堪認定。
二、核被告所為，係犯刑法第二百七十一條第二項、第一項之罪，又其已著手殺人後
    ，因己意中止，並扶被害人至收票亭一節，業據證人丙○○於本院審理時證述：
    「我當時是在收費亭那裡收票，是後來蔡女扶甲○○到我收費亭的後面，甲○○
    出聲音叫我而且說：我被人家殺傷，叫我主管下來，我才知道．．．，」等情在
    卷可憑，是被告既於刺殺被害人一刀後即自行中止並扶被害人至其友人處，由被
    害人友人聯絡將被害人送醫而未致死，被告所為應屬中止未遂，應依刑法第二十
    七條規定減輕其刑。爰審酌被告素行尚好、犯罪之動機係因男女感情糾葛所致、
    犯罪手段、犯罪時所受之刺激、所生之損害，及犯罪後態度等一切情狀，量處如
    主文所示之刑。扣案水果刀一把係被告所有供犯罪所用之物，爰依刑法第三十八
    條第一項第二款規定宣告沒收。
據上論斷，應依刑事訴訟法第二百九十九條第一項前段、刑法刑法第二百七十一條第
第二項、第一項、第二十七條、第三十八條第一項第二款判決如主文。
中      華      民      國      八十九      年    四    月    二十八    日
                                        臺灣屏東地方法院刑事第一庭
                                            法  官  吳永宋
右正本證明與原本無異。
對於本判決如有不服應於收受送達後十日內向本院提出上訴書狀上訴於台灣高等法院
高雄分院並按他造當事人之人數附具繕本。
                                            書記官  洪榮華
中      華      民      國      八十九      年    四    月    二十八    日
附錄本案論罪科刑法條：
中華民國刑法第二百七十一條
殺人者，處死刑、無期徒刑或十年以上有期徒刑。
前項之未遂犯罰之。


司法院資訊處製作；財團法人民間司法改革基金會備份。
